臺灣屏東地方法院刑事裁定　　　　　　　 111年度聲字第42號
聲　請　人
即　被　告　呂欣翰




選任辯護人　蔡函諺律師
上列聲請人即被告因違反毒品危害防制條例案件（本院案號：11
1 年度訴字第1 號），聲請撤銷原處分，本院裁定如下：
    主  文
聲請駁回。
    理  由
一、聲請意旨詳如附件刑事抗告狀所載。
二、按對於審判長、受命法官、受託法官或檢察官所為關於羈押
    之處分有不服者，受處分人得聲請所屬法院撤銷或變更之；
    該項聲請期間為5 日，自為處分之日起算，其為送達者，自
    送達後起算，刑事訴訟法第416 條第1 項第1 款、第3 項定
    有明文。查本案聲請人即被告呂欣翰（下稱被告）於民國11
    1 年1 月3 日經受命法官訊問後，當庭諭知羈押禁見，核屬
    受命法官所為之羈押處分，聲請人於原羈押處分後5 日內之
    111 年1 月5 日向本院聲請撤銷羈押處分。又原聲請意旨固
    誤聲請撤銷原處分為抗告，惟依刑事訴訟法第418 條第2 項
    ，視為已有聲請撤銷原處分。是依上開說明，其撤銷處分之
    聲請為合法，合先敘明。
三、按刑事被告經訊問後，於必要時得羈押之，所謂必要與否，
    自應按照訴訟進行程度，及其他一切情事，由法院斟酌認定
    。被告有無羈押之必要，事實審法院本得斟酌訴訟進行程度
    及其他一切情形而為認定，故受羈押之被告除確有刑事訴訟
    法第114 條所列情形之一，經具保聲請停止羈押不得駁回者
    外，如以其他原因聲請具保停止羈押，其應否准許，事實審
    法院自有認定裁量之權。苟其裁量判斷，無背於經驗或論理
    法則，又於裁定書內敘明其判斷之心證理由者，即不得任意
    指摘其為違法；再按法院為羈押之裁定時，並非在行被告有
    罪、無罪之調查，其本質上係為使刑事訴訟程序得以順利進
    行，或為保全證據，或為擔保嗣後刑之執行程序，或為防止
    被告反覆施行同一犯罪，而對被告實施剝奪其人身自由之強
    制處分，法院僅應就形式上之證據判斷被告犯罪嫌疑是否重
    大，有無羈押原因及有無羈押之必要性，關於羈押原因之判
    斷，尚不適用訴訟上之嚴格證明原則（最高法院29年抗字第
    57號判例要旨及102 年度台抗字第120 號裁定要旨參照）。
四、經查：
（一）被告因違反毒品危害防制條例案件，經檢察官提起公訴，
      經受命法官於111 年1 月3 日訊問被告後，審酌其坦承有
      販賣第三級毒品犯行，並有起訴書所載之供述及非供述證
      據可佐，足認被告涉犯毒品危害防制條例第4 條第3 項之
      販賣第三級毒品罪之罪嫌重大，而被告所犯為最輕本刑5
      年以上有期徒刑之重罪，衡情有相當理由足認有畏罪逃亡
      之虞，另被告就販賣毒品之價金、過程等節，前後供述不
      一，且與證人楊美華證述歧異，又被告於偵查中曾刪除行
      動電話內關於販毒之對話記錄，已有事實足認有勾串證人
      及滅證之虞，而認被告有羈押原因及必要，非予羈押顯難
      予以追訴審判，應予羈押，並禁止接見通信等情，業據本
      院調閱111 年度訴字第1 號全卷核閱屬實。
（二）聲請意旨雖以前揭理由聲請撤銷原羈押處分云云，然查：
   1、被告於111 年1 月3 日經受命法官訊問後，坦承販賣第三
      級毒品之事實，核與證人楊美華之證述大致相符，並有楊
      美華行動電話內通訊軟體「微信」及「臉書」之翻拍照片
      、「渡假汽車旅館」之監視器影像擷圖14張、屏東縣政府
      警察局屏東分局扣押筆錄、扣押物品清單、證人楊美華為
      警查獲時之蒐證照片、高雄醫學大學附設中和紀念醫院檢
      驗醫學部毒物室110 年10月7 日濫用藥物檢驗報告在卷可
      稽，足認被告涉犯毒品危害防制條例第4 條第3 項販賣第
      三級毒品罪，犯罪嫌疑重大。
   2、又被告前於110 年11月4 日偵訊時自承證人楊美華遭逮捕
      後，即將其行動電話內與楊美華之對話記錄刪除等語（11
      0 年度偵字第11037 號卷〔下稱偵卷〕第21頁），再考量
      被告於偵訊及本案受命法官訊問時，就是否收受證人楊美
      華所交付之價金新臺幣3,000 元等節，確有歧異。綜上，
      已相當理由足認被告已有滅證事實及勾串證人之虞。
   3、被告涉犯之販賣第三級毒品罪係最輕本刑有期徒刑5 年以
      上之重罪，被告為脫免罪責，確有與證人勾串或湮滅證據
      之高度可能，此乃不甘受罰之人性；且被告所犯之販賣第
      三級毒品罪，助長毒品流通，致生危害於社會及他人身體
      健康，嚴重影響社會治安，且已實行湮滅證據行為，顯難
      以具保、責付或其他方式替代羈押，而有羈押、禁止接見
      通信之必要，以利日後審判之進行。
（三）綜上所述，原受命法官訊問被告後，認其犯罪嫌疑重大，
      且有前揭刑事訴訟法第101 條第1 項第2 款、第3 款之羈
      押原因，非予羈押顯難進行審判，確有羈押必要，基於訴
      訟程序順暢進行及發現真實等重大公共利益的考量，附具
      理由說明認定審酌之依據，而為羈押、禁止接見通信等強
      制處分，核屬承審受命法官本於職權之適法行使，本院審
      酌上開各情，原處分各項裁量亦無任何違法、不當或逾越
      比例原則之處，則被告執前詞指摘原處分不當，聲請撤銷
      羈押之處分，為無理由，應予駁回。
五、依刑事訴訟法第416條第4項、第412條，裁定如主文。
中    華    民    國   111    年    1     月    24    日
                  刑事第四庭   審判長法  官  黃柏霖
                                     法  官  李宛臻
                                     法  官  林敬超
以上正本證明與原本無異。
不得抗告。
中    華    民    國   111    年    1     月    24    日
                                     書記官  呂靜雯
【附件：刑事抗告狀】